臺灣臺中地方法院刑事判決　　　　　　 96年度訴緝字第166號
公　訴　人　臺灣臺中地方法院檢察署檢察官
被　　　告　乙○○
指定辯護人　本院公設辯護人甲○○
上列被告因違反槍砲彈藥刀械管制條例案件，經檢察官提起公訴
(95年度偵字第7715號)，本院判決如下：
    主  文
乙○○未經許可，寄藏可發射子彈具有殺傷力之改造手槍，累犯
，處有期徒刑參年貳月，併科罰金新臺幣陸萬元，罰金如易服勞
役，以新臺幣貳仟元折算壹日。扣案之仿BERETTA廠M-9型半自動
手槍製造之改造手槍壹枝（槍枝管制編號0000000000），沒收。
    犯罪事實
一、乙○○曾於民國94年間，因違反毒品危害防制條例案件，經
    本院臺中簡易庭判處有期徒刑4月確定，甫於94年11月8日執
    行完畢，猶不知悔改。明知可發射金屬或子彈，具有殺傷力
    之改造手槍，為槍砲彈藥刀械管制條例第4條第1項第1款所
    稱之槍砲，未經許可不得任意寄藏、持有，竟於95年3月18
    日上午10時許，在其位於台中縣太平市○○里○○○路326
    號住處，收受年籍姓名不詳綽號「科明」之成年男子所交付
    ，具有殺傷力，由仿BERETTAM-9型半自動手槍之金屬改造手
    槍1把（無槍號，槍枝管制編號0000000000），隨即寄藏於
    上址；嗣於95年3月25日10時30分許，在前開住處為警當場
    查獲，並扣得上開改造手槍1把及不具殺傷力之土造子彈2
    顆。
二、案經臺中縣警察局和平分局報告臺灣臺中地方法院檢察署檢
    察官偵查起訴。
    理  由
一、訊據被告乙○○對於無故持有改造手搶一支之犯罪事實，坦
    承不諱，復有前開改造手槍一枝扣案可憑。且該扣案之改造
    手槍，經送往內政部警政署刑事警察局鑑驗後，認係由仿
    BERETTA廠M-9型半自動手槍製造之金屬槍枝，更換土造金屬
    槍管改造而成之改造手槍，機械性能良好，可擊發適用子彈
    ，認具殺傷力，有該局95年4月19日刑鑑字第0950053204號
    槍彈鑑定書一份在卷可憑，堪認被告前開自白確與事實相符
    ，應可採信。本案事證明確，被告犯行洵堪認定。
二、被告行為後，刑法業於94年1月7日修正，同年2月2日公布，
    於95年7月1日施行。按行為後法律有變更者，適用行為時之
    法律，但行為後之法律有利於行為人者，適用最有利於行為
    人之法律，修正後即現行刑法第2條第1項定有明文。又按比
    較新舊法，應就罪刑有關之共犯、未遂犯、想像競合犯、牽
    連犯、連續犯、結合犯，以及累犯加重、自首減輕暨其他法
    定加減原因（如身分加減）與加減例等一切情形，綜其全部
    罪刑之結果而為比較，此有最高法院95年5月23日第八次刑
    庭會議決議第一、(四)則可資參照：
    (一)槍砲彈藥刀械管制條例第8條第4項之未經許可持有手槍罪
      ，法定刑需併科新臺幣700萬元以下罰金。而據修正後刑
      法第33條第5款修正為：「主刑之種類如下：五、罰金：
      新臺幣一千元以上，以百元計算之」，此項規定，依刑法
      第11條前段規定，適用於槍砲彈藥刀械管制條例，是依修
      正後之法律，槍砲彈藥刀械管制條例第8條第4項之未經許
      可寄藏手槍罪所得科處之罰金刑最低為新臺幣1,000元；
      然依被告行為時之刑罰法律，即修正前刑法第33條第5款
      規定之罰金最低額1元，該罪之罰金刑最低額均僅為銀元1
      元，若換算為新臺幣，亦僅為新臺幣3元。因此，比較上
      述修正前、後之刑罰法律，自應以被告行為時關於併科罰
      金刑之法律較有利於被告。
    (二)被告於行為時之刑法第42條第2項前段規定：「易服勞役
      以一元以上三元以下折算一日。」又被告行為時之易服勞
      役折算標準，修正前罰金罰鍰提高標準條例第2條（現已
      刪除）規定，就其原定數額提高為100倍折算1日，則本件
      被告行為時之易服勞役折算標準，最高應以銀元300元折
      算1日，經折算為新臺幣後，應以新臺幣900元折算為1日
      。惟95年7月1日修正公布施行之刑法第42條第3項前段規
      定：「易服勞役以新臺幣一仟元、二仟元或三仟元折算一
      日。」比較修正前後之易服勞役折算標準，以95年7月1日
      修正公布施行後之規定，較有利於被告，則依刑法第2條
      第1項但書，應適用修正後刑法第42條第3項前段之規定，
      定其折算標準。
    (三)累犯部分：被告行為後，刑法第47條業已修正公布，修正
      前刑法第47條規定：「受有期徒刑之執行完畢，或受無期
      徒刑或有期徒刑一部之執行而赦免後，五年以內再犯有期
      徒刑以上之罪者，為累犯，加重本刑至二分之一。」修正
      後刑法第47條第1項規定：「受徒刑之執行完畢，或一部
      之執行而赦免後，五年以內故意再犯有期徒刑以上之罪者
      ，為累犯，加重本刑至二分之一。」故被告前受有期徒刑
      執行完畢，5年內再犯本件有期徒刑以上之罪，不論依修
      正前之刑法第47條，或修正後之刑法第47條第1項之規定
      ，均構成累犯，對被告而言並無有利或不利之情形。
    (四)綜合上述各條文修正前、後之比較，揆諸前揭最高法院決
      議及修正後刑法第2條第1項前段、但書規定之「從舊從輕
      」原則，因被告所犯，雖依修正前刑法第33條第5款規定
      ，其法定得予科處之罰金刑最低額度較低，但因本件未對
      被告併科予罰金最低刑，對被告不生實質之影響，而依修
      正後刑法第42條第3項前段規定，其易服勞役之折算標準
      較高，綜其全部罪刑之比較，本件自應一體適用被告行為
      後之法律，即修正後刑法之相關規定予以論處。
三、核被告所為，係犯槍砲彈藥刀械管制條例第8條第4項之未經
    許可，寄藏可發射子彈具有殺傷力之改造手槍罪。起訴書固
    記載被告係犯同條例第7條第4項之罪，惟於本院審理中業經
    公訴檢察官變更起訴法條，附此敘明。又被告有事實欄所載
    前科，此有臺灣高等法院被告前案紀錄表1份在卷可稽，其
    前受有期徒刑之執行完畢後，五年以內故意再犯本件有期徒
    刑以上之罪，為累犯，應依刑法第47條第1項之規定，加重
    其刑。爰審酌被告無視禁令，無故持有改造手槍，危害社會
    治安，參以被告前有如犯罪事實欄所載之前科紀錄，素行不
    佳，惟其持有改造手槍之時間非長，於本院審理中能坦承犯
    行，且並未持以犯罪，併參以其生活狀況、品行、智識程度
    、犯罪之動機、目的、手段、所生危害等一切情狀，量處如
    主文所示之刑，併就併科罰金部分諭知易服勞役之折算標準
    。扣案之改造手槍一枝屬違禁物，應依刑法第38條第1項第1
    款規定宣告沒收。
四、至被告於案發時，另被查獲持有土造子彈2顆，惟經送往內
    政部警政署刑事警察局鑑驗後，認係由土造金屬彈殼加裝直
    徑約9mm之金屬彈頭而成，不具底火、火藥，非為完整之子
    彈結構，認均不具殺傷力等情，亦有上開槍彈鑑定書一份附
    卷可佐。則扣案之土造子彈既不具殺傷力，自非槍砲彈藥刀
    械管制條例第4條第1項第2款所稱之彈藥，被告即使寄藏，
    亦不構成犯罪，且因與本件寄藏改造手槍之犯行無涉，自無
    庸為沒收之宣告。
據上論斷，應依刑事訴訟法第299條第1項前段，槍砲彈藥刀械管
制條例第8條第4項，刑法第11條前段、第2條第1項但書、第47條
第1項、第42條第3項前段、第38條第1項第1款，判決如主文。
中　　華　　民　　國　　96　　年　　7　　月　　31 　　日
                  刑事第六庭  審判長  法  官  洪俊誠
                                      法  官  林念祖
                                      法  官  高英賓
上列正本證明與原本無異。
如不服本判決應於收受送達後十日內向本院提出上訴書狀，其未
敘述上訴之理由者並得於提起上訴後十日內向本院補提理由書（
均須按他造當事人之人數附繕本）。
      　　　　　　　　　　　　　　　　書記官　黃士益
中　　華　　民　　國　　96　　年　　7 　　月　　31　　日
附錄論罪科刑法條：
槍砲彈藥刀槭管制條例第8條第l項、第4項：
未經許可，製造、販賣或運輸鋼筆槍、瓦斯槍、麻醉槍、獵槍、
空氣槍或第四條第一項第一款所定其他可發射金屬或子彈具有殺
傷力之各式槍砲者，處無期徒刑或五年以上有期徒刑，併科新臺
幣一千萬元以下罰金。
未經許可，持有、寄藏或意圖販賣而陳列第一項所列槍枝者，處
三年以上十年以下有期徒刑，併科新臺幣七百萬元以下罰金。槍
